臺灣臺南地方法院臺南簡易庭民事判決　
110年度南簡字第518號
原      告  黃俊銘  
訴訟代理人  林世勳律師(法扶律師)
複  代理人  顏宏律師
被      告  陳紹奎  
上列當事人間請求履行契約事件，本院於民國111年2月10日言詞
辯論終結，判決如下︰
      主  文
一、被告應給付原告新臺幣12萬元，及自民國110年2月3日起至
    清償日止，按年息百分之5計算之利息。
二、訴訟費用新臺幣1,720元由被告負擔。
三、本判決得假執行。但被告如以新臺幣12萬元為原告供擔保後
    ，得免為假執行。
　　事實及理由
一、原告主張：
　㈠原告前經被告介紹，107年初出資新臺幣（下同）12萬元（下
    稱原告之出資額），與訴外人方加和及鄭泓恩在臺南市學甲
    區租地合夥經營蝸牛養殖事業（下稱系爭合夥事業），嗣因
    合夥人間意見不合，原告於107年4月間在與方加和及鄭泓恩
    餐會中要求退股，當時被告也在場，嗣原告於同年12月30日
    用Line向被告詢問：「陳大哥，我那12萬如何處理呢？」，
    經被告回復：「我這趟有討論這件事。昨天晚上他們接受我
    的建議，由我頂下你的合夥權。但要經過你的同意，而且我
    要在1月、2月分別給你6萬，可以嗎？」，再經原告回復：
    「好，但合約這要先退我。」等對話內容，可知兩造同意由
    被告受讓原告之股權，被告應於108年1-2月支付原告12萬元
    （下稱系爭款項），並經其他二名合夥人同意。
  ㈡又原告前曾對訴外人法農蝸牛農場行（實際負責人為被告）
    起訴請求給付系爭款項，經本院另案108年度南簡字第751號
    及109年度簡上字第83號審理（下稱前案），而鄭泓恩及方
    加和於前案均到場證述其二人同意被告受讓原告股權之情，
    亦可證明兩造間之合夥出資額股權轉讓，業經他合夥人全體
    同意，已符合民法第683條規定。然被告並未給付系爭款項
    ，是原告依兩造間合夥股權轉讓契約，請求被告給付原告12
    萬元及法定遲延利息，應屬有據。
  ㈢並聲明：如主文第一項所示。
二、被告則以：原告於107年4月間餐會中要求退夥，鄭泓恩當時
    有同意，翌日鄭泓恩向伊抱怨，伊向鄭泓恩表示願意頂讓原
    告之股權，也有同意支付原告12萬元，但原告並未將股權移
    交予伊，故伊得拒絕付款。嗣原告於同年12月間再向伊提起
    此事，但合夥養殖農場之前因颱風淹水，已不適合再養殖，
    合夥事業已結束等語答辯。並聲明：原告之訴駁回。
三、兩造不爭執事項（南簡卷第95-96頁）：
  ㈠原告（經被告介紹）於107年初與方加和及鄭泓恩各出資12萬
    元，在臺南市學甲區租地合夥經營蝸牛養殖事業。
  ㈡原告於107年4月間在其與方加和及鄭泓恩餐會中，向該二人
    提出其欲退夥之要求，當時被告也在場，隔日被告向鄭泓恩
    表示願意頂讓原告之合夥股權，經鄭泓恩同意。
  ㈢原告於同年12月30日用Line向被告詢問：「陳大哥，我那12
    萬如何處理呢？」，被告回復：「我這趟有討論這件事。昨
    天晚上他們接受我的建議，由我頂下你的合夥權。但要經過
    你的同意，而且我要在1月、2月分別給你6萬，可以嗎？」
    等語，再經原告回復：「好，但合約這要先退我。」等語。
  ㈣被告未向原告支付頂讓合夥股權款項（即系爭款項）。
  ㈤系爭合夥事業現已結束。
四、兩造爭執事項：原告依合夥股份轉讓契約，請求被告給付系
    爭款項，被告抗辯原告未交付股權，其得拒絕給付等語，有
    無理由？
五、本院之判斷：
　㈠依兩造不爭執事項㈠至㈢所示，並參酌合夥人鄭泓恩於前案證
    述：「107年4月份，原告說要退股，我當時很生氣但仍答應
    他退股，但是錢無法馬上退還給他，因為已經投資下去了。
    後來我向陳紹奎說當初是他找原告來投資的，現在他找來的
    原告卻要退股。」、「我是在餐會後向陳紹奎抱怨，到5月
    陳紹奎說他把原告的部分頂下來。」、「我有跟他（指原告
    ）說陳紹奎要頂他的股份，他說0K。我才會認為陳紹奎已經
    頂了原告的股份，我才會在我的記帳本寫原告4月退股，陳
    紹奎5月入股。至於錢的問題，他們二人自己解決。」等語
    ；另一合夥人方加和亦證稱：「原告有在餐會上跟合夥人說
    他要退股等語，並在與原告通訊中確認被告要承接原告股權
    之事（見南簡卷第34、35頁前案二審判決影本第⑴、⑵段之內
    容）。暨鄭泓恩於本件再到場證述：原告於107年間與伊及
    方加和合資在學甲養殖蝸牛，其於107年4月份退出，股權由
    被告頂下，伊與方加和同意由被告頂下他的股份等語相符（
    見南簡卷第110-111頁），足證原告主張兩造及他合夥人全
    體同意由被告承接原告之股權，及被告同意支付其12萬元等
    情，應真實可採。
  ㈡被告雖抗辯：原告未交付股權，其得拒絕給付等情詞，然按
    合夥乃是合夥人間之債權契約，合夥人基於其出資所得主張
    之股份權利，性質上屬於合夥契約上之債權；故合夥股份之
    讓與和一般之債權讓與相同，屬於準物權契約，於讓與契約
    發生效力時，債權即行移轉，無庸為另外之處分行為。兩造
    就被告承接原告合夥出資額股權之事，既經兩造及他合夥人
    全體（鄭泓恩及方加和）同意，即發生出資額股權移轉之效
    力，亦堪認定。
  ㈢另依鄭泓恩於本件證述：「（黃俊銘在107 年4 月退出之後
    ，到108 年1 月租約到期，這段期間陳紹奎有參與學甲養殖
    場的經營？）他偶爾會來，因為他住花蓮，他有時候會來我
    們農場。」、「（有無參與農場的事務？）有來跟我們討論
    說怎麼弄、怎麼做。」、「（他是以投資人的身分參與討論
    ？）因為他說他要頂下黃俊銘的股權，當然是以股東的身分
    來跟我們討論。」等語（見南簡卷第112頁），更可證明被
    告繼受原告之合夥股權後，已實際參與合夥事業經營，是其
    以原告未交付股權為由，拒絕支付受讓股款，自無可採。從
    而，原告依兩造間合夥股權轉讓契約，請求被告給付系爭款
    項，洵屬有據，應予准許。
  ㈣又給付有確定期限者，債務人自期限屆滿時起，負遲延責任
    ；遲延之債務，以支付金錢為標的者，債權人得請求依法定
    利率計算之遲延利息；應付利息之債務，其利率未經約定，
    亦無法律可據者，週年利率為百分之5，民法第229 條第1 
    項、第233 條第1 項前段、第203 條分別定有明文。查被告
    應於108年1月及2月各給付原告6萬元，但至今尚未給付，是
    原告另請求被告應自起訴狀繕本送達翌日即110年2月3日（
    見調卷第67頁）起至清償日止，按法定利率百分之5計算之
    遲延利息，亦應准許。
六、綜上所述，原告依合夥股權轉讓契約，請求被告給付12萬元
    ，及自110年2月3日起至清償日止，按法定利率百分之5計算
    之利息，為有理由，應予准許。
七、本件第一審訴訟費用額為1,720元（含裁判費1,220元及證人
    旅費500元，應由敗訴之被告負擔。又本件係適用簡易訴訟
    程序所為被告敗訴之判決，依民事訴訟法第389條第1項第3
    款規定，應依職權宣告假執行；並依同法第436條第2項、第
    392條第2 項規定，依聲請宣告被告如為原告預供擔保，則
    得免為假執行。
八、本件事證已臻明確，兩造其餘攻擊防禦方法與所提證據，經
    審酌均不至影響判決結果，故不逐一論述。
九、訴訟費用負擔依據：民事訴訟法第78條。 　　
中　　華　　民　　國　　111 　年　　3 　　月　　25　　日
                  臺南簡易庭  法  官  陳淑卿
以上正本係照原本作成。
如不服本判決，應於送達後20日內，向本院提出上訴狀並表明上
訴理由，如於本判決宣示後送達前提起上訴者，應於判決送達後
20日內補提上訴理由書（須附繕本）。如委任律師提起上訴者，
應一併繳納上訴裁判費。
中　　華　　民　　國　　111 　年　　3 　　月　　28　　日
                              書記官  謝璧卉